【裁判字號】    97,訴,770
【裁判日期】    970331
【裁判案由】    違反毒品危害防制條例
【裁判全文】
臺灣彰化地方法院刑事判決               97年度訴字第770號
公  訴  人  臺灣彰化地方法院檢察署檢察官
被      告  甲○○
上列被告因違反毒品危害防制條例案件，經檢察官提起公訴（97
年度毒偵字第799 號），本院合議庭裁定由受命法官獨任進行簡
式審判程序，茲判決如下：
    主  文
甲○○施用第一級毒品，累犯，處有期徒刑拾月，扣案之注射針
筒壹支沒收；又施用第二級毒品，累犯，處有期徒刑陸月。應執
行有期徒刑壹年貳月，扣案之注射針筒壹支沒收。
    犯罪事實
一、甲○○曾於民國93年間因搶奪案件，經本院以93年度訴字第
    1043號刑事判決判處有期徒刑8 月確定；復於94年間因違反
    毒品危害防制條例案件，經本院以94年度訴字第683 號刑事
    判決判處有期徒刑7 月確定後，經接續執行，於95年3 月21
    日因縮短刑期假釋出監並付保護管束，並於95年6 月20日保
    護管束期滿視為執行完畢。其前於93年間因施用毒品案件，
    經本院以93年度毒聲字第444 號裁定送勒戒處所觀察、勒戒
    後，認無繼續施用毒品之傾向，於93年6 月25日觀察、勒戒
    執行完畢釋放，且經臺灣彰化地方法院檢察署檢察官以93年
    度毒偵字第1595號為不起訴處分確定。詎其不知悔改，明知
    海洛因及甲基安非他命，分別業經公告為毒品危害防制條例
    第2 條第2 項第1 、2 款所列管之第1、2級毒品，不得非法
    持有、施用，於前揭觀察、勒戒執行完畢釋放後5 年內，復
    各基於施用第1 級毒品海洛因、第2 級毒品甲基安非他命之
    犯意，於97年1 月7 日晚上10時許，在南投縣草屯鎮某工地
    工寮內，先將海洛因摻水以注射針筒注射入體內之方式，施
    用第1 級毒品海洛因1 次後；再將甲基安非他命以玻璃球吸
    食器隔熱燒烤吸食煙霧之方式，施用第2 級毒品甲基安非他
    命1 次。嗣經警方於97年1 月8 日中午12時10分，在彰化縣
    埤頭鄉○○路○段66號前，因其另案通緝逮捕而查獲，並扣
    得其所有供施用海洛因所用之注射針筒1 支，且於97年1 月
    8 日下午2 時6 分採尿送驗後，始知上情。
二、案經彰化縣警察局北斗分局報請臺灣彰化地方法院檢察署檢
    察官偵查起訴。
    理  由
一、本案被告甲○○所犯係死刑、無期徒刑、最輕本刑為3 年以
    上有期徒刑以外之罪，其於準備程序就前揭被訴事實為有罪
    之陳述，經受命法官告知簡式審判程序之旨，並聽取其與公
    訴人之意見後，本院認無不得或不宜改依簡式審判程序進行
    之處，爰依刑事訴訟法第273 條之1 第1 項、第284 條之1
    ，裁定本案由受命法官獨任進行簡式審判程序，合先敘明。
二、訊據被告對其於上揭時、地，分別施用第1 級毒品海洛因及
    第2 級毒品甲基安非他命各1 次之事實，均坦承不諱（參見
    本院97年3 月24日審判筆錄）；至扣案之注射針筒1 支係被
    告所有供前揭所示施用第1 級毒品海洛因所用之物，業經被
    告於本院審理中供明在卷，可資佐證。另查：
  (一)被告係於97年1 月8 日下午2 時6 分，經警方採集被告尿液
    送驗結果，分別呈嗎啡、甲基安非他命陽性反應，，此有詮
    昕科技股份有限公司97年1 月24日報告編號00000000號濫用
    藥物尿液檢驗報告、委託檢驗尿液與真實姓名對照認證單各
    1 紙（參見警卷第7 頁、第8 頁）附卷可稽，足見被告確有
    施用第1 、2 級毒品海洛因、甲基安非他命各1 次之事實，
    應可認定。
  (二)按海洛因施用入人體後水解還原成嗎啡，再循嗎啡之代謝方
    式排出體外，業據行政院衛生署藥物食品檢驗局73藥檢壹字
    第030221號函說明綦詳，且依醫學臨床實驗及根據英國藥學
    會出版Isolation and Indentification of Drugs一書第2
    版載明：口服或注射海洛因後可快速吸收，並於血液中迅速
    代謝成6 —乙醯嗎啡，然後轉變成嗎啡；再毒品施用後於尿
    液、血液中可檢出之最大時限，與施用劑量、施用頻率、施
    用方式、施用者飲水量之多寡、個人體質、檢體收集時間點
    及所用檢測方法之靈敏度等因素有關，因個案而異，一般於
    尿液中可檢出之最大時限，古柯鹼為施用後1 至4 天、海洛
    因為2 至4 天、嗎啡為2 至4 天、大麻為1 至10天、安非他
    命為1 至4 天、甲基安非他命為1 至5 天、MDMA為1 至4 天
    、MDA 為1 至4 天、Ketamine為2 至4 天等語，業經行政院
    衛生署管制藥品管理局92年7 月23日管檢字第0920005609號
    函載明明確。是參酌前揭報告，被告自白於前揭時間分別有
    施用第1 級毒品海洛因、第2 級毒品甲基安非他命各1 次之
    犯行等語，核與事實相符，應堪採信。
  (三)另犯毒品危害防制條例第10條施用第1 級、第2 級毒品之罪
    者，檢察官應先聲請法院裁定將被告令送勒戒處所觀察、勒
    戒，經觀察、勒戒後，認無繼續施用毒品傾向者，應由檢察
    官為不起訴之處分，且經觀察、勒戒執行完畢釋放後，5 年
    內再犯第10條之罪，檢察官應依一般刑事訴訟程序予以起訴
    論罪科刑，此觀諸毒品危害防制條例第20條第1 項、第2 項
    、第23條第2 項前段規定自明。經查，被告前於93年間因施
    用毒品案件，經本院以93年度毒聲字第444 號裁定送勒戒處
    所觀察、勒戒後，認無繼續施用毒品之傾向，於93年6 月25
    日觀察、勒戒執行完畢釋放，且經臺灣彰化地方法院檢察署
    檢察官以93年度毒偵字第1595號為不起訴處分確定等情之事
    實，此有臺灣高等法院被告前案紀錄表、臺灣彰化地方法院
    檢察署刑案資料查註紀錄表各1 份附卷可參。被告前既曾因
    施用毒品案件，經觀察、勒戒後，其於前開觀察、勒戒執行
    完畢釋放後5 年內，再犯本案施用毒品罪，依毒品危害防制
    條例第23條第2 項之規定，屬應依法論罪科刑之行為。依前
    開說明，本案被告上開所為，係於93年6 月25日觀察、勒戒
    執行完畢釋放後5 年內，分別再犯毒品危害防制條例第10條
    第1 、2 項施用第1 、2 級毒品罪，事證明確，被告上開犯
    行洵堪認定。
三、按海洛因、甲基安非他命為毒品危害防制條例第2 條第2 項
    第1 、2 款所明定之第1 、2 級毒品。核被告所為，係犯同
    條例第10條第1 項之施用第1 級毒品罪及同條例第10條第2
    項之施用第2 級毒品罪。被告持有第1 、2 級毒品進而施用
    ，持有之低度行為各為施用之高度行為所吸收，均不另論持
    有毒品之罪。被告所犯上開2 罪，罪名各別，行為互異，應
    分論併罰。另查，被告曾於93年間因搶奪案件，經本院以93
    年度訴字第1043號刑事判決判處有期徒刑8 月確定；復於94
    年間因違反毒品危害防制條例案件，經本院以94年度訴字第
    683 號刑事判決判處有期徒刑7 月確定後，經接續執行，於
    95年3 月21日因縮短刑期假釋出監並付保護管束，並於95年
    6 月20日保護管束期滿視為執行完畢，此有臺灣高等法院被
    告前案紀錄表、臺灣彰化地方法院檢察署刑案資料查註紀錄
    表各1 份存卷可考，其於5 年內故意再犯本案有期徒刑以上
    之2 罪，均應依刑法第47條第1 項之規定，論以累犯，並各
    加重其刑。爰審酌被告前因施用毒品案件，經觀察、勒戒執
    行完畢釋放後，仍未能徹底戒絕毒品，復分別犯本案施用第
    1 、2 級毒品罪，顯見其並無戒毒悔改之意，惟念其施用毒
    品之手段、施用毒品乃自戕一己之身體健康，尚未對他人造
    成危害，且犯後已坦承犯行，態度良好等一切情狀，各量處
    如主文所示之刑，並定其應執行之刑。至扣案之注射針筒1
    支係被告所有供前揭犯罪事實欄一所示施用第1 級毒品海洛
    因時所用之物，已如前述，爰依刑法第38條第1 項第2 款規
    定予以沒收。
據上論斷，應依刑事訴訟法第273 條之1 第1 項、第299 條第1
項前段，毒品危害防制條例第10條第1 項、第2 項，刑法第11條
前段、第47條第1 項、第38條第1 項第2 款、第51條第5 款，判
決如主文。
本案經檢察官吳芙如到庭執行職務。
中    華    民    國    97    年    3     月    31    日
                  刑事第八庭      法  官  唐中興
以上正本證明與原本無異。
如不服本判決，應於判決送達後10日內，向本院提出上訴書狀，
上訴書狀應「敘述具體上訴理由」，並按他造當事人之人數附繕
本。「切勿逕送上級法院」。
中    華    民    國    97    年    3     月    31    日
                                   書記官 吳政
【附錄本案判決論罪科刑法條全文】：
毒品危害防制條例第10條
施用第1級毒品者，處6月以上5年以下有期徒刑。
施用第2級毒品者，處3年以下有期徒刑。


司法院資訊處製作；財團法人民間司法改革基金會備份。
